臺灣桃園地方法院刑事判決
111年度審易字第638號
公  訴  人  臺灣桃園地方檢察署檢察官  
被      告  陳儒正





上列被告因竊盜案件，經檢察官提起公訴（111年度偵緝字第79
號），被告於本院準備程序中就被訴事實為有罪之陳述，經告知
簡式審判程序之旨，並聽取當事人之意見後，當庭裁定改依簡式
審判程序審理，判決如下：
    主  文
陳儒正犯刑法第三百二十一條第一項第一款、第二款之竊盜罪，
處有期徒刑柒月。未扣案如附表「遭竊物品及數量」欄所示之物
均沒收，於全部或一部不能沒收或不宜執行沒收時，追徵其價額
。
    事  實
一、陳儒正於民國110年2月17日凌晨2時11分許，騎乘車牌號碼0
    00-000號普通重型機車，前往位於桃園市○○區○○路000巷00
    號（起訴書誤載為141號，應予更正）之銘傳財庫集合式住
    宅，見該集合式住宅之警衛室窗戶未上鎖，認有機可趁遂攀
    爬窗戶進入警衛室內，竊取警衛邱明德放置於警衛室內如附
    表所示之財物，得手後旋即逃逸。嗣邱明德察覺失竊，調閱
    現場監視錄影畫面後報警處理，始循線查悉上情。
二、案經邱明德訴由桃園市政府警察局龜山分局報告臺灣桃園地
    方檢察署檢察官偵查起訴。
    理  由
一、本件被告陳儒正所犯係死刑、無期徒刑或最輕本刑為3年以
    上有期徒刑以外之罪，亦非屬臺灣高等法院管轄第一審之案
    件，其於準備程序中就被訴事實為有罪之陳述，經本院告知
    簡式審判程序之旨，並聽取當事人之意見後，本院依刑事訴
    訟法第273條之1第1項規定，裁定進行簡式審判程序。
二、上揭事實，業據被告於偵訊、本院準備程序及審理中均坦承
    不諱（見偵緝字卷第81-82頁、本院審易字卷第73-83頁），
    核與證人即告訴人邱明德於警詢、偵訊中之證述情節互核一
    致（見偵字卷第9-10頁、偵緝字卷第95-96頁），並有監視
    錄影畫面翻拍照片、現場採證照片、估價單、現金支出傳票
    在卷可佐（見偵字卷第31-43頁、偵緝字卷第99頁），足認
    被告任意性自白與事實相符，堪以採信。從而，被告本案犯
    行事證已臻明確，應予依法論科。
三、論罪科刑：
（一）按刑法第321條第1項第2款之毀越門扇竊盜罪，係指毀損
      及踰越門扇入室竊盜而言。如其入室行竊，僅毀損而未踰
      越門扇，或僅有踰越而未毀損門扇，均不得併論「毀」「
      越」門扇竊盜罪（最高法院83年度台非字第40號判決意旨
      參照）。查被告進入銘傳財庫集合式住宅後，係由未上鎖
      之警衛室窗戶進入警衛室內，竊取警衛邱明德所有或管領
      如附表所示之物，並無毀壞門窗之情事，揆諸前揭說明，
      自不得謂毀越門窗竊盜，其行為應屬踰越門窗、侵入住宅
      竊盜，而合於刑法第321條第1項第1款、第2款之加重條件
      。是核被告所為，係犯刑法第321條第1項第1款、第2款之
      踰越門窗、侵入住宅竊盜罪。公訴意旨認被告該當刑法第
      321條第1項第2款毀越門扇罪部分，容有誤會，惟此部分
      僅涉加重條件之增減及認定有誤，仍屬實質上一罪，而無
      庸變更起訴法條。
（二）被告同時、同地徒手竊得告訴人邱明德所有之薪資及其所
      管領由房客所繳納之房租，依其主觀認知及社會通念，應
      認係侵害同一財產監督權，論以單純一罪已足，公訴意旨
      認應以想像競合犯，稍有未洽。
（三）爰以行為人之責任為基礎，審酌被告因一時貪念，竟竊取
      他人財物據為己有，恣意侵害他人財產權，使他人受有損
      害，其行為對社會經濟秩序及他人財產安全之危害尚非輕
      微，益徵被告法治觀念淡薄，惟念及被告犯後尚知坦認犯
      行，態度非劣，兼衡其犯罪之動機、目的、手段、情節、
      所竊得之財物價值、對告訴人所造成之法益損害大小及其
      於本院審理中所述之智識程度、家庭生活與經濟狀況等一
      切情狀（見本院審易字卷第82頁），量處如主文所示之刑
      ，以示懲儆。
四、沒收：
　　未扣案如附表所示之物，均為本案被告所竊得，業據告訴人
    邱明德於警詢、偵訊時陳述明確，並有估價單、現金支出傳
    票在卷可考（見偵緝字卷第99頁），堪認均屬被告之犯罪所
    得，應依刑法第38條之1第1項前段、第3項規定宣告沒收之
    ，於全部或一部不能沒收或不宜執行沒收時，追徵其價額。
本案經檢察官吳宜展提起公訴，檢察官賴瀅羽到庭執行職務。
中　　華　　民　　國　　111 　年　　8 　　月　　26　　日
                  刑事審查庭  法  官  陳俐文
以上正本證明與原本無異。
如不服本判決應於收受判決後20日內向本院提出上訴書狀，並應
敘述具體理由。其未敘述上訴理由者，應於上訴期間屆滿後20日
內向本院補提理由書(均須按他造當事人之人數附繕本)「切勿逕
送上級法院」。 
　　　　　　　　　　　　　　　書記官　陳俐蓉　　　　　　
中　　華　　民　　國　　111 　年　　8 　　月　　26　　日
中華民國刑法第321條
犯前條第1項、第2項之罪而有下列情形之一者，處6月以上5年以
下有期徒刑，得併科50萬元以下罰金：
一、侵入住宅或有人居住之建築物、船艦或隱匿其內而犯之。
二、毀越門窗、牆垣或其他安全設備而犯之。
三、攜帶兇器而犯之。
四、結夥三人以上而犯之。
五、乘火災、水災或其他災害之際而犯之。
六、在車站、港埠、航空站或其他供水、陸、空公眾運輸之舟、
    車、航空機內而犯之。
前項之未遂犯罰之。
附表：
編號 遭竊物品及數量 備註  一 綠色公事包1只 告訴人邱明德所有之物。   二 薪資現金新臺幣3萬1,320元 1、告訴人邱明德放置於上開公事包內之財物。 2、告訴人邱明德業具提出房租、薪資單等證據資料（見偵緝字卷第99頁）。   三 房客繳納之租金現金新臺幣6,500元